【裁判字號】    97,抗,1255
【裁判日期】    970731
【裁判案由】    強制執行
【裁判全文】
臺灣高等法院民事裁定                  97年度抗字第1255號
抗  告  人   甲○○
抗告人因與相對人乙○○間給付扶養費強制執行事件，對於中華
民國97年6月3日臺灣板橋地方法院97年度執字第26476號裁定提
起抗告，本院裁定如下：
    主  文
原裁定廢棄。
    理  由
一、聲請及抗告意旨略以：兩造間給付扶養費之訴訟，抗告人已
    獲臺灣臺北地方法院96年度親字第51號民事確定判決，命相
    對人給付抗告人新台幣 (下同)244萬2657元本息。按相對人
    為第三人祭祀公業林成祖等五公業（祭祀公業林成祖、林秀
    俊、林三合、林春記、林海籌等五公業）之大房派下員，對
    於該祭祀公業名下財產享有公同共有權利，且其房份亦可讓
    與同祭祀公業之派下員。抗告人乃聲請執行相對人對於該祭
    祀公業名下財產所享有之公同共有權利，詎遭原法院裁定駁
    回。惟公同共有權利依法本得為強制執行之標的，且本件祭
    祀公業公同共有權利並無不明，原裁定認事用法實有違誤，
    為此提起抗告等語。
二、原裁定以：派下員之一對於祭祀公業之公同共有權利，於公
    同共有物未分割前，其性質尚屬不得執行之標的。抗告人僅
    得對於公同共有人就共有物應享之權利如盈餘分配、孳息分
    配之請求權為強制執行，尚不得直接請求就相對人對於第三
    人祭祀公業林成祖等五公業名下之定期存款、活期存款、支
    票存款及多筆土地等財產享有之公同共有權利為強制執行。
    再者，本件第三人祭祀公業名稱，抗告人自陳有時以「祭祀
    公業林成祖等五公業」出現，有時以「祭祀公業林成祖、林
    秀俊、林三合、林春記、林海籌等五公業」出現，有時以「
    祭祀公業林成祖」、「祭祀公業林秀俊」「祭祀公業林三合
    」、「祭祀公業林春記」「祭祀公業林海籌」等名稱出現，
    抗告人請求執行之第三人究竟係指何人？該五祭祀公業究竟
    是何關係？渠等間財產關係如何？公同共有權利如何區分？
    各派下成員如何、是否相同？相對人是否均有派下權？等情
    ，亦均屬不明，抗告人為本件強制執行之聲請尚難准許等語
    。
三、按公同共有人之權利義務，依其公同關係所由規定之法律或
    契約定之，除前項之法律或契約另有規定外，公同共有物之
    處分及其他之權利行使，應得公同共有人全體之同意。公同
    關係存續中各公同共有人不得請求分割其公同共有物。民法
    第828條、第829條定有明文。因此，公同共有物在未分割前
    ，公同共有人中一人之債權人不得對於該公同共有物聲請強
    制執行，但對於該公同共有人公同共有之權利得請求強制執
    行，以資抵償，業經司法院院字第1054號(二)著有解釋。
四、查抗告人於97年5月19日具狀主張相對人為第三人祭祀公業
    林成祖等五公業之派下員，故聲請就相對人對於該祭祀公業
    財產所享有之公同共有權利為強制執行，揆諸前揭說明，該
    公同共有權利仍得為執行標的。原裁定認公同共有權利在公
    同共有物未分割前，其性質尚屬不得執行之標的，容有誤會
    。又相對人所屬祭祀公業之正確名稱為何，非不得命抗告人
    補正，且抗告人業已提出該祭祀公業規約書以為補正。是抗
    告人據此指摘原裁定不當，求予廢棄，為有理由，爰予廢棄
    ，並發回由原法院更為妥適之處理。
五、據上論結，本件抗告為有理由，依強制執行法第30條之1、
    民事訴訟法第492條，裁定如主文。
中    華    民    國    97    年    7     月    31    日
                    民事第一庭
                        審判長法  官   張耀彩
                              法  官   林金吾
                              法  官   盧彥如
正本係照原本作成。
本裁定除以適用法規顯有錯誤為理由，並經本院許可外，不得再
抗告。如提起再抗告，應於收受後10日內委任律師為訴訟代理人
向本院提出再抗告狀。並繳納再抗告費新台幣１千元。
中    華    民    國    97    年    8     月    4     日
                              書記官   鄭兆璋


司法院資訊處製作；財團法人民間司法改革基金會備份。
